臺灣高等法院高雄分院刑事判決　　　　　　　　　九十二年度上易字第一四七九號
　　上　訴　人　臺灣屏東地方法院檢察署檢察官
　　被　　　告　甲○○
右上訴人因被告竊盜案件，不服台灣屏東地方法院九十一年度易字第一四七一號中華
民國九十二年九月十二日第一審判決（起訴案號：台灣屏東地方法院檢察署九十二年
度偵字第六一三四號），提起上訴，本院判決如左：
    主  文
上訴駁回。
    理  由
一、本案經本院審理結果，認第一審判決以被告犯罪不能證明而為無罪之諭知，核無
    不當，應予維持，並引用第一審判決書記載之證據及理由（如附件）。
二、檢察官上訴意旨以：被告甲○○已供承無故侵入他人屋內之情，證人謝新發復證
    稱其發現被告甲○○時，被告甲○○正欲逃離現場，而系爭切割機放在被告甲○
    ○之旁等語明確，足認被告甲○○有竊盜切割機之犯行，又為發現真實，亦應對
    被告甲○○進行測謊。原判決未察，判決被告甲○○無罪，即有未當。
三、經查，原判決以：被告與林芳慶固供述擅自進入謝新發之車庫內等語，但始終否
    認竊取車庫內乙○○所有切割機，辯稱係為躲避警察而進入車庫內等語。又證人
    乙○○證述其所有切割機有遭移動等語，證人謝新發證稱其外出時，未關車庫之
    鐵捲門，其後返回車庫時，即見被告等二人分別坐在機車上及站立機車旁，乙○
    ○所有切割機則放在機車旁等語，是證人乙○○、謝新發既未親見被告等二人有
    著手移動切割機及竊取之情，證人乙○○、謝新發之證言尚不足以證明被告等二
    人有竊盜犯行。至贓物認領保管收據僅足以佐證切割機為乙○○所有一節，亦無
    從據以證明被告等二人有竊盜行為。另參以證人謝新發所證稱切割機係自車庫中
    間位置移動至車庫最內部之情節，苟被告等二人係於竊取切割機後正欲離去之際
    ，適遇謝新發返回，衡諸一般常情，被告等二人應係向車庫外逃逸，要無反而入
    內之理。此外，又查無其他任何積極之證據，足認被告有竊盜犯行。至於測謊鑑
    定不得採為有罪判決之唯一證據，至多僅能作為補強證據，本件被告縱未通過測
    謊鑑定，亦不得憑此遽認被告涉犯竊盜罪，依上說明，自無對被告進行測謊之必
    要。原審因而以不能證明被告犯罪而諭知無罪之判決，核無不合，檢察官上訴意
    旨，仍執前詞，指摘原判決不當，為無理由，應予駁回。
四、檢察官以九十二年度偵字第四三三五、五０一二號、九十三年度偵字第八五九號
    移送併意旨以被告自九十一年十月間起，至九十二年十月間止，連續竊取被害人
    沈龍昆等人所有之財物，被告此部分亦涉犯竊盜罪嫌。然被告被訴本件竊盜犯行
    既不能證明，移送併辦部分即與起訴部分無裁判上一罪關係，本院自不得併予審
    理，而應退回檢察官另行處理。
五、被告經合法傳喚，無正當理由不到庭，不待其陳述逕行判決。
據上論斷，應依刑事訴訟法第三百七十一條、第三百六十八條、第三百七十三條，判
決如主文。
本案經檢察官朱文彬到庭執行職務。
中    華    民    國      九十三      年      三      月     二十二   日
                              臺灣高等法院高雄分院刑事第五庭
                                  審判長法官  曾永宗
                                        法官  陳明富
                                        法官  郭玫利
右正本證明與原本無異。
不得上訴。
                                  法院書記官  鄭靜芳
中    華    民    國      九十三      年      三      月    二十二    日
